【裁判字號】    98,訴,1222
【裁判日期】    990210
【裁判案由】    偽造文書等
【裁判全文】
臺灣高雄地方法院刑事判決              98年度訴字第1222號
公  訴  人  臺灣高雄地方法院檢察署檢察官
被      告  丁○○
選任辯護人  陳水聰律師
上列被告因偽造文書等案件，經檢察官提起公訴（98年度偵字第
2504號），本院判決如下：
    主  文
丁○○犯偽造印章罪，處有期徒刑貳月，如易科罰金，以新臺幣
壹仟元折算壹日，減為有期徒刑壹月，如易科罰金，以新臺幣壹
仟元折算壹日，扣案偽造之唯津食品有限公司、鳳城食品廠之印
章各壹枚均沒收；又犯行使偽造私文書罪，共陸罪，各處如附表
編號１至６主文欄所示之刑及沒收。應執行有期徒刑捌月，如易
科罰金，以新臺幣壹仟元折算壹日，扣案之唯津食品有限公司、
鳳城食品廠之印章各壹枚，未扣案如附表編號１至６所示支票背
面之「唯津食品有限公司」、「鳳城食品廠」印文共柒枚，均沒
收。
    事  實
一、丁○○係元福食品股份有限公司（以下稱元福公司）之負責
    人，屬商業會計法所規定之商業負責人，於民國92年間起，
    即以該公司名義向板信商業銀行股份有限公司高雄苓雅分行
    （以下稱板信銀行）申請短期放款，經板信銀行核准並約定
    欲依約動用額度時應徵提實質交易客票作為擔保，如所徵提
    之客票面額超過新臺幣（下同）10萬元時並應同時徵提交易
    憑證。詎丁○○竟擅自：(一)明知未得唯津食品有限公司（以
    下稱唯津公司）及鳳城食品廠之同意，於95年9 月1 日前之
    不詳時間，委託不知情之刻印業者同時偽刻「唯津食品有限
    公司」、「鳳城食品廠」之公司印章各1 枚，預供其蓋印於
    因實質交易而自他人所取得之支票背面，以符合板信銀行收
    取票據貼現之規定，並增加其持該等支票向板信銀行申請放
    款之票信，而足生損害於唯津公司及鳳城食品廠；(二)為求資
    金周轉，明知其自不知情之陳昕智、丁華年因實質貨款給付
    關係所取得如附表編號1 至6 所示之支票7 紙均與唯津公司
    及鳳城食品廠無任何關連，且未經唯津公司、鳳城食品廠之
    同意，竟基於填製不實會計憑證及偽造私文書並進而行使之
    犯意，先後於附表編號1 至5 「偽造統一發票欄」所示之發
    票時間，偽開如附表編號1 至5 所示屬會計憑證之統一發票
    共7 紙，捏造元福公司有與唯津公司、鳳城食品廠實際進行
    交易之事實，並分別持前開偽刻之唯津公司、鳳城食品廠印
    章各1 枚，先後蓋印於附表編號1 至6 所示支票7 紙之背面
    而偽造唯津公司、鳳城食品廠之背書共7 枚後，再於附表編
    號1 至6 「辦理貼現日期欄」所示之時間，先後6 次將各該
    支票連同所偽開之統一發票（附表編號6 部分並未檢附統一
    發票）交付予板信銀行供該行承辦人員蘇碩欽辦理融資貼現
    以行使，板信銀行則依雙方授信約定陸續貼現予元福公司，
    足生損害於唯津公司、鳳城食品廠及板信銀行。嗣經丁○○
    具狀向臺灣高雄地方法院檢察署自首，始悉上情。
二、案經丁○○自首及唯津公司、板信銀行訴由臺灣高雄地方法
    院檢察署檢察官偵查起訴。
    理  由
壹、證據能力部分：
    按被告以外之人於審判外之陳述，雖不符前4 條之規定，而
    經當事人於審判程序同意作為證據，法院審酌該言詞陳述或
    書面陳述作成時之情況，認為適當者，亦得為證據，刑事訴
    訟法第159 條之5 第1 項定有明文。查本案認定事實所引用
    之卷內證據資料，除原已符同法第159 條之1 至第159 條之
    4 規定、及法律另有規定等傳聞法則例外規定，而得作為證
    據外，並無證據證明係公務員違背法定程式所取得，而檢察
    官、被告丁○○及辯護人於本院行準備程序時，均同意其作
    為本案證據之證據能力，且本院審酌前揭陳述作成時之情況
    ，並無違法取證之瑕疵，亦認以之作為證據為適當，是本件
    有關被告以外之人於審判外之言詞或書面陳述等供述證據，
    依前揭法條意旨，自均得為證據。
貳、有罪部分：
一、訊據被告對於其確實未得唯津公司及鳳城食品廠之同意偽刻
    其公司章、並持該等偽刻公司章蓋印於附表編號1 至6 所示
    由案外人丁華年、陳昕智所開立支票共7 紙之背面而偽造背
    書，並連同所偽開如附表編號1 至5 所示之統一發票共7 紙
    向板信銀行辦理貼現等情，迭於偵查、審理中均坦承不諱（
    偵卷一第8-9 、12頁、偵卷二第33頁、偵卷四第5 頁、院卷
    一第16-17 頁、院卷二第75、81-82 頁），且經證人即唯津
    公司負責人乙○○、證人即鳳城食品廠負責人柯風朋、證人
    蘇碩欽於偵查中均證述明確（偵卷一第11-12 、15-16 頁、
    偵卷二第32-34 頁），並有如附表所示之告訴人即板信銀行
    應收客票明細表6 紙、支票正反面影本、退票理由單、統一
    發票影本各7 份、板信銀行法人授信批覆書2 份、放款轉帳
    及還款資料1 份、元福公司基本資料查詢結果1 紙、撥款申
    請書5 紙，及板信銀行95年9 月1 日應收客票明細表及所附
    支票正反面影本各1 紙在卷可查（偵卷三第5-26頁、偵卷四
    第43 -45頁、院卷二第7-8 、11、21-22 、26 -34、38、40
    、42、44、46頁）及偽刻之唯津公司、鳳城食品廠公司各1
    枚等扣案足憑，是此部份事實均已足堪認定。
二、被告雖於審理中辯稱：附表編號1 至6 所示之支票7 張，係
    伊於偽造背書完畢後在97年2 月26日前一次連同其餘無偽造
    情形之支票交給公司之會計郵寄與板信銀行，再由板信銀行
    依規定內之額度自行分次分配辦理票貼，統一發票部分則是
    等到銀行通知要辦到該張支票，才補開寄過去，因公司常有
    當月交易到月底作帳才開立發票，所以縱使發票所載交易日
    期晚於其交付支票予銀行之時間，銀行也不會有意見，並非
    分次先後偽造背書持向板信銀行辦理票貼云云（院卷二第83
    -84 頁）。惟查：
  (一)告訴人板信銀行之代理人甲○○於本院審理時否認該行行員
    有代為保管客戶支票之情形（院卷二第86頁），又本件被告
    各次申請放款時所提供如附表編號1 至5 所示之統一發票中
    ，其中如附表編號1 、2 、5 所示之統一發票4 張，與被告
    各該次向板信銀行申請放款之時間均有所不同，且附表編號
    1 、2 等3 張統一發票日期早於實際申請放款之時間至少相
    差達26日以上，而並非被告經銀行通知辦理後始行補開甚明
    ；又附表編號3 所示統一發票之開立日期則為97年3 月14日
    、97年3 月25日，亦顯非當月之月底，是被告前開所辯，與
    各該發票之開立日期等事證均有不相符之處，是否屬實本非
    無疑。
  (二)再查，以被告於本院準備程序筆錄之末中之簽名（院卷一第
    52頁），與前開本件元福公司各次向板信銀行申請放款之「
    應收客票明細表」中（除右方由銀行行員填寫徵信結果處外
    ）之字跡（偵卷三第5 、9 、12、15、18、21頁）相較，二
    者無論國字或阿拉伯數字，均有整體逐漸向右上方偏移之書
    寫特徵，是上開明細表為被告所自行填寫後始交付板信銀行
    一節，應已足堪認定，而與被告於審理中所辯稱：支票明細
    表是公司小姐寫的等語（院卷二第86頁）並不相符。且被告
    於附表編號1 至6 所示各次申請放款之時間係自97年2 月26
    日至97年5 月6 日，若被告所辯確係一次將該等偽造背書之
    支票交付板信銀行、並授權由行員自行分配辦理各次票貼放
    款等情為真，則該等明細表本應係由持有該等支票之行員填
    寫，為何竟係被告自行記載各次申請放款之支票明細及各該
    申請日期後始交付板信銀行收執？若謂被告係於交付支票時
    即已將該等明細表填寫完畢並隨同交與板信銀行，然被告又
    如何於97年2 月間即精準預期其數月後將有何等週轉款項之
    需求，進而自行填具該等支票明細表，而非如其所述係由銀
    行方面為其代為處理？況且，一般人與銀行之交易模式上，
    縱然因客戶與承辦之行員經長期合作關係生有一定之信賴，
    為節省聯繫提供所需文件之時間耗費，而有將某些特定資料
    交與行員保管供其隨時持用之可能；然此等交易模式除在客
    戶方面隨時需承擔行員可能盜用而徒生損失之風險外，行員
    方面因保管客戶重要資料亦多有不便，而終究非屬銀行實務
    交易上之常態。是被告此部所辯，顯然與卷內客觀之事證及
    一般銀行交易習慣均有不符，自難採信，其於附表編號1 至
    6 所示之時間，先後於附表所示支票背面偽造背書之後，始
    分次填具各次票據明細並持向板信銀行辦理票貼等情，自亦
    足堪認定。是本件事證明確，被告所為犯行堪以認定，應予
    依法論科。
三、論罪科刑：
  (一)按在支票背面偽造他人之署押，以為背書，其偽造支票背書
    ，在票據法上係表示對支票負擔保責任之意思，為法律規定
    之文書，並非依習慣表示一定用意之證明，而其此項行為，
    足以生損害於他人，故應成立偽造私文書罪。又其所偽造之
    此項署押，依法律規定，固應成立偽造私文書罪，但仍不失
    為偽造之署押，應依刑法第219 條宣告沒收，最高法院70年
    台上字第2162號判例意旨可資參照。查本件被告於97年2 月
    至5 月間分別持其先前偽刻之唯津公司、鳳城食品廠之印章
    蓋印在如附表所示支票背面而為背書，是其偽造印文以為背
    書之行為，依上開判例意旨，自應成立偽造私文書罪。次按
    統一發票係營業人依營業稅法規定於銷售貨物或勞務時，開
    立並交付予買受人之交易憑證，足以證明會計事項之經過，
    應屬商業會計法所稱之會計憑證，最高法院87年度台非字第
    389 號判決意旨亦可供參照，本件被告係元福公司之負責人
    ，屬商業會計法第4 條所稱之商業負責人，明知元福公司與
    唯津公司、鳳城食品廠，均無如附表偽造統一發票欄所示5
    次實際交易事實，竟先後虛偽開立如附表所示之統一發票7
    張，自屬商業會計法第71條第1 款之填製不實會計憑證之行
    為。是核被告所為，係犯刑法第217 條第1 項之偽造印章罪
    ，第216 條、第210 條之行使偽造私文書罪及商業會計法第
    71條第1 款之填載不實會計憑證罪。被告利用不知情之人偽
    刻唯津公司、鳳城食品廠之印章，為間接正犯，其以此單一
    行為偽造上開2 印章，侵害唯津公司、鳳城食品廠之法益，
    應論以想像競合犯，從一重之偽造印章罪處斷；又被告嗣後
    持前開偽造之印章偽造「唯津食品有限公司」、「鳳城食品
    廠」印文之行為，係偽造私文書行為之階段行為，不另論罪
    ，其先後偽造上開私文書後復持以行使，各次偽造之低度行
    為，分別為各次行使之高度行為所吸收，均不另論罪。又被
    告係為取得同次貸款而填製不實會計憑證並行使偽造私文書
    ，且如附表編號1 至6 所示各次填製不實會計憑證之犯行，
    與其前開各次行使偽造私文書之犯罪時間相距甚短，足認均
    係分別基於同一取得該次板信銀行放款之目的所為，依一般
    社會健全觀念，在時間差距上，難以強行分開，在刑法評價
    上，亦以視為數個舉動之接續施行，各次貸款行為之犯行應
    分別為包括之一行為予以評價，較為合理，是被告先後以一
    行為觸犯行使偽造私文書（其中附表編號1 共2 次）及填製
    不實會計憑證（其中附表編號1 、3 各2 次）等數罪名，均
    屬想像競合犯，應分別以一情節較重之行使偽造私文書罪論
    處。被告所為偽造印章及先後6 次所為如附表編號1 至6 之
    行使偽造私文書犯行，其犯意各別，行為互殊，應予分論併
    罰。被告上開各次填製不實會計憑證之犯行，雖未經檢察官
    提起公訴，然既與業經起訴部分，分別有前開裁判上一罪之
    關係，自均為起訴效力所及，本院自應併予審理；至公訴意
    旨認被告所為偽造背書於附表編號1 所示2 張支票之行為應
    以數罪論處，參諸上述說明，亦有未合，併此敘明。又被告
    係主動於犯罪偵查機關尚未發覺犯罪事實及犯罪人之前，即
    向臺灣高雄地方法院檢察署自首其偽造印章及偽造私文書之
    犯行等情，有刑事自首狀1 份在卷可稽（偵卷一第1-4 頁）
    ，且其自首後亦依法接受追訴、審判，合於自首之規定，又
    按具有裁判上一罪關係之犯罪，苟全部犯罪未被發覺前，行
    為人僅就其中一部分犯罪自首，即仍生全部自首之效力，最
    高法院90年度台上字第5435號判決意旨可供參照，是縱被告
    並未對其填製不實會計憑證之部分一併自首，其自首之效力
    仍及於該裁判上一罪之部分，是爰就被告本件所為犯行，依
    刑法第62條前段規定減輕其刑。
  (二)爰審酌被告僅為便利公司資金週轉，即以填製不實會計憑證
    、偽造私文書之手段，向板信銀行申請票貼放款，使板信銀
    行錯認唯津公司、鳳城食品廠確為票據背書人，所為實有不
    該，惟念及其犯後始終坦承所為偽造私文書並進而行使等犯
    行，犯後態度尚可，且前無前科，素行尚佳，有臺灣高等法
    院被告前案紀錄表1 份附卷可憑，又被告雖迄未償清對板信
    銀行之欠款，然各次票貼所得金額中，部分業經板信銀行以
    被告於該行之乙存帳戶中扣抵等情，業經該行告訴代理人甲
    ○○於偵查中陳述明確（偵卷四第5 頁），足認板信銀行所
    受之損害尚非全未減輕等一切情狀，分別量處如主文所示之
    刑。再被告所為偽造印章犯行，係在96年4 月24日之前，且
    無中華民國九十六年罪犯減刑條例第3 條所列不予減刑之情
    形，應依該條例第2 條第1 項第3 款規定，減其宣告刑為二
    分之一，並與其餘未經減刑之宣告刑定其應執行之刑。又按
    關於易科罰金之規定，94年2 月2 日修正公布之刑法第41條
    第2 項，及98年1 月21日修正公布之刑法第41條第8 項，均
    規定在數罪併罰之數宣告刑均得易科罰金，而所定應執行刑
    之刑逾6 個月時，即不得易科罰金，惟刑法第41條業於98年
    12 月30 日修正公布，其中第10項規定「數罪併罰應執行之
    刑易服社會勞動有第6 項之情形者，應執行所定之執行刑，
    於數罪均得易科罰金者，均得易科罰金」，已明示就數罪併
    罰之數宣告刑均得易科罰金時，所定之執行刑均得易科罰金
    之旨，而對於行為人刑罰之法律效果顯然已有變更，且新法
    對被告較為有利，是應依刑法第2 條第1 項但書之規定適用
    較有利於行為人之修正後刑法第41條規定，而對被告諭知如
    主文所示之易科罰金折算標準，以示懲儆。
  (三)未扣案之於附表編號1 至6 所示支票背面之「唯津食品有限
    公司」、「鳳城食品廠」印文共7 枚，並無證據證明業已滅
    失，及扣案之偽造唯津公司、鳳城食品廠公司章各1 枚，均
    應依刑法第219 條之規定，不問屬於犯人與否，均分別於各
    次相關犯行主文下予以宣告沒收。至未扣案如附表編號1 至
    5 所示之統一發票7 紙，雖為被告本件犯罪所生之物，且僅
    係經被告提出於板信銀行核對後返還，而並未經被告移轉其
    所有權予板信銀行（見院卷二第57-58 頁之板信銀行票據貼
    現處理要點7.9.1 ），然其既未扣案，且迄今對被告已無實
    際效用，為免日後執行困難，爰均不予宣告沒收，附此敘明
    。
參、不另為無罪諭知部分：
一、公訴意旨另以：被告係基於不法詐取板信銀行款項之意，而
    以行使如附表編號1 至6 所示偽造背書之支票等私文書為其
    詐術，使板信銀行陷於錯誤而放款，因認被告另涉刑法第33
    9 條第1 項之詐欺取財罪嫌等語。
二、按犯罪事實應依證據認定之，無證據不得認定犯罪事實；不
    能證明被告犯罪者，應諭知無罪之判決，刑事訴訟法第154
    條第2 項、第301 條第1 項前段分別定有明文。復事實之認
    定，應憑證據，如未能發現相當證據，或證據不足以證明，
    自不能以推測或擬制之方法，為裁判基礎；又認定不利於被
    告之事實，須依積極證據，苟積極證據不足為不利於被告事
    實之認定時，即應為有利被告之認定，更不必有何有利之證
    據；再認定犯罪事實，所憑之證據，雖不以直接證據為限，
    間接證據亦包括在內，然無論直接或間接證據，其為訴訟上
    之證明，須於通常一般之人均不致於有所懷疑，而得確信其
    為真實之程度者，始得據之為有罪之認定，倘其證明尚未達
    到此一程度，而有合理性懷疑之存在時，即無從為有罪之認
    定（最高法院30年上字第816 號、40年台上字第86號、76年
    台上字第4986號判例意旨參照）。
三、訊據被告堅決否認有何詐欺取財之犯行，辯稱：係板信銀行
    突然變更其內部票貼規定，不收個人票，必須有公司背書才
    收，而承辦人員向伊暗示只要背書多蓋一個章，銀行也不會
    查問內情，只是表面審核看一下就通過了，伊因多年往來信
    任行員，始偽刻印章蓋印於如附表所示之支票背面以配合板
    信銀行之規定，故伊雖有偽造文書之犯行，但該等支票無法
    償還為單純事後跳票，並無詐欺之犯意等語。經查：
  (一)按一般於票據上使用公司名義為發票、背書行為者，通常除
    蓋用俗稱大章之公司印章外，均會一併蓋用俗稱小章之負責
    人私章。惟就如附表所示支票背面影本觀之，被告雖確實將
    所偽刻之唯津公司、鳳城食品廠公司印章蓋印其上，然除該
    等公司印章外，被告均無一併偽造上開公司負責人即證人乙
    ○○、柯風朋之印文之情形，此與一般實務上以公司名義為
    票據行為之交易習慣，顯然有所差異。而本件板信銀行對該
    等未經蓋用背書公司小章之支票，亦均收受並憑以放款與被
    告，是被告前開辯稱因雙方有長久之往來關係故並未嚴格審
    核該等支票等語，似非無據，則板信銀行於收受被告該等支
    票並要求需有公司名義人之背書時，究係著重於該等背書公
    司之還款能力；抑或僅要求支票形式上需具有該等背書即可
    ，至於背書人之還款能力部分是否並非主要考量，而係著重
    該等支票發票人先前之票信，則尚非無疑。
  (二)且被告於如附表編號1 至6 所示各次向板信銀行申請放款時
    ，所檢具之支票除本件所偽造背書者外，亦均同時提供多張
    無偽造情形之支票，有前開各該應收客票明細表在卷可證；
    又被告於本件事發後，其於板信銀行之乙存帳戶存款亦遭用
    以沖銷其欠款，已如前述。而若被告於各次申請放款之時已
    無還款之意而有詐欺之不法犯意，則被告除無於使用該等偽
    造背書之支票進行票貼之時，仍搭配其餘可供清償欠款之支
    票一併申請之必要外，亦難想像被告於預見各該支票已無償
    還可能時，仍將存款留存於板信銀行內供該行日後作為索償
    之用。再自板信銀行98年9 月11日所提出之刑事陳報狀內所
    附95年9 月1 日應收客票明細表及支票正反面影本（院卷二
    第7-8 頁）可知，被告於95年間盜刻本件唯津公司、鳳城食
    品廠之印章後，早於95年9 月1 日時即有使用於偽造鳳城食
    品廠印文作為支票背書並持向板信銀行申請票貼放款之情形
    （此部份未經起訴），然在如附表所示各次票貼放款前，該
    等支票亦均無跳票而無法償還之情形，有板信銀行96年6 月
    間法人授信批覆書中所載「授信戶過去4 年所提供之交易客
    票且現已到期兌現者約894 張，總金額約59,041仟元，尚無
    退票紀錄，顯示授信戶所提供之客票具有一定品質」等語（
    偵卷四第44頁）可查，是被告前以與本件相同之方式向板信
    銀行申辦票貼放款，既均無跳票而無法償還之情形，則本件
    如附表所示支票雖事後跳票，亦難認被告於如附表所示時間
    行使該等支票之初即有何詐欺他人之不法所有意圖。
四、綜上所述，本件檢察官所為之舉證，尚不足證實被告確有詐
    欺取財之犯行。此外，本院復查無其他積極證據足認被告有
    檢察官所指之上述犯行，揆諸首揭說明，此部份則屬不能證
    明被告犯罪，本應為無罪之諭知，惟公訴意旨就被告此部所
    為，認與被告經論罪科刑之如附表編號1 至6 之行使偽造私
    文書部分，分別有想像競合犯之裁判上一罪關係，爰均不另
    為無罪之諭知。
據上論斷，應依刑事訴訟法第299 條第1 項前段，商業會計法第
71條第1 款，刑法第11條前段、第2 條第1 項但書、第217 條第
1項 、第216 條、第210 條、第219 條、第55條、第62條前段、
第51條第5 款、第9 款、第41條第1 項前段，刑法施行法第1 條
之1 第1 項、第2 項前段，中華民國九十六年罪犯減刑條例第2
條第1 項第3 款、第7 條、第11條，判決如主文。
本案經檢察官丙○○到庭執行職務。
中    華    民    國    99    年    2     月    10    日
            刑事第九庭  審判長  法  官  鄭詠仁
                                法  官  王碧瑩
                                法  官  黃沛文
以上正本證明與原本無異。
如不服本判決應於收受送達後10日內向本院提出上訴書狀，並應
敘述具體理由；如未敘述上訴理由者，應於上訴期間屆滿後20日
內向本院補提理由書（均須按他造當事人之人數附繕本）「切勿
逕送上級法院」。
中    華    民    國    99    年    2     月    10    日
                                書記官  鄧思辰
附錄本判決論罪法條：
中華民國刑法第217條
（偽造盜用印章印文或署押罪）
偽造印章、印文或署押，足以生損害於公眾或他人者，處3 年以
下有期徒刑。
盜用印章、印文或署押，足以生損害於公眾或他人者，亦同。
中華民國刑法第210條
（偽造變造私文書罪）
偽造、變造私文書，足以生損害於公眾或他人者，處5 年以下有
期徒刑。
中華民國刑法第216條
（行使偽造變造或登載不實之文書罪）
行使第210 條至第215 條之文書者，依偽造、變造文書或登載不
實事項或使登載不實事項之規定處斷。
商業會計法第71條第1款
商業負責人、主辦及經辦會計人員或依法受託代他人處理會計事
務之人員有下列情事之一者，處5 年以下有期徒刑、拘役或科或
併科新臺幣60萬元以下罰金：
一、以明知為不實之事項，而填製會計憑證或記入帳冊。
附表：
┌──┬────┬─────────┬───────┬───────────┐
│編號│辦理貼現│遭偽造背書支票之發│所偽造之背書人│所偽造統一發票之發票號│
│    │之日期╱│票人╱支票號碼╱票│              │碼╱交易對象╱發票日期│
│    │放款金額│載發票日╱票面金額│              │╱發票金額            │
├──┼────┼─────────┼───────┼───────────┤
│１  │970226╱│丁華年╱AD0000000 │鳳城食品廠    │WV00000000╱鳳城食品廠│
│    │        │╱970622╱182,300 │              │╱961231╱200,605     │
│    │        ├─────────┼───────┼───────────┤
│    │        │陳昕智╱JK0000000 │唯津公司      │XV00000000╱唯津公司  │
│    │        │╱970625╱149,850 │              │╱970131╱150,198     │
├──┴────┴─────────┴───────┴───────────┤
│主文：丁○○犯行使偽造私文書罪，處有期徒刑參月，如易科罰金，以新臺幣壹仟元│
│      折算壹日，扣案偽造之唯津食品有限公司、鳳城食品廠之印章各壹枚、未扣案│
│      如附表編號１所示支票背面偽造之「鳳城食品廠」、「唯津食品有限公司」印│
│      文各壹枚均沒收。                                                    │
├──┬────┬─────────┬───────┬───────────┤
│２  │970304╱│陳昕智╱JK0000000 │唯津公司      │XV00000000╱唯津公司  │
│    │        │╱970704╱192,180 │              │╱970131╱192,390     │
│    │        │                  │              │                      │
│    │        │                  │              │                      │
├──┴────┴─────────┴───────┴───────────┤
│主文：丁○○犯行使偽造私文書罪，處有期徒刑貳月，如易科罰金，以新臺幣壹仟元│
│      折算壹日，扣案偽造之唯津食品有限公司之印章壹枚、未扣案如附表編號２所│
│      示支票背面偽造之「唯津食品有限公司」印文壹枚沒收。                  │
├──┬────┬─────────┬───────┬───────────┤
│３  │970314╱│陳昕智╱JK0000000 │唯津公司      │YV00000000╱唯津公司│
│    │        │╱970710╱271,228 │              │  ╱970314╱245,195   │
│    │        │                  │              │YV00000000╱唯津公司│
│    │        │                  │              │  ╱970314╱27,307    │
├──┴────┴─────────┴───────┴───────────┤
│主文：丁○○犯行使偽造私文書罪，處有期徒刑參月，如易科罰金，以新臺幣壹仟元│
│      折算壹日，扣案偽造之唯津食品有限公司之印章壹枚、未扣案如附表編號３所│
│      示支票背面偽造之「唯津食品有限公司」印文壹枚沒收。                  │
├──┬────┬─────────┬───────┬───────────┤
│４  │970325╱│丁華年╱AD0000000 │鳳城食品廠    │YV00000000╱鳳城食品廠│
│    │        │╱970717╱170,150 │              │╱970325╱170,163     │
├──┴────┴─────────┴───────┴───────────┤
│主文：丁○○犯行使偽造私文書罪，處有期徒刑貳月，如易科罰金，以新臺幣壹仟元│
│      折算壹日，扣案偽造之鳳城食品廠之印章壹枚、未扣案如附表編號４所示支票│
│      背面偽造之「鳳城食品廠」印文壹枚沒收。                              │
├──┬────┬─────────┬───────┬───────────┤
│５  │970401╱│丁華年╱AD0000000 │鳳城食品廠    │YV00000000╱鳳城食品廠│
│    │        │╱970726╱178,580 │              │╱970331╱178,722     │
├──┴────┴─────────┴───────┴───────────┤
│主文：丁○○犯行使偽造私文書罪，處有期徒刑貳月，如易科罰金，以新臺幣壹仟元│
│      折算壹日，扣案偽造之鳳城食品廠之印章壹枚、未扣案如附表編號５所示支票│
│      背面偽造之「鳳城食品廠」印文壹枚沒收。                              │
├──┬────┬─────────┬───────┬───────────┤
│６  │970506╱│丁華年╱AD0000000 │鳳城食品廠    │無                    │
│    │        │╱970907╱79,500  │              │                      │
├──┴────┴─────────┴───────┴───────────┤
│主文：丁○○犯行使偽造私文書罪，處有期徒刑貳月，如易科罰金，以新臺幣壹仟元│
│      折算壹日，扣案偽造之鳳城食品廠之印章壹枚、未扣案如附表編號６所示支票│
│      背面偽造之「鳳城食品廠」印文壹枚沒收。                              │
└─────────────────────────────────────┘

司法院資訊處製作；財團法人民間司法改革基金會備份。
